【裁判字號】    94,交聲,127
【裁判日期】    950327
【裁判案由】    違反道路交通管理處罰條例聲明異議
【裁判全文】
臺灣苗栗地方法院交通事件裁定        94年度交聲字第127號
    原處分機關  交通部公路總局新竹區監理所苗栗監理站
    異  議  人
    即受處分人  甲○○
上列受處分人因違反道路交通管理處罰條例案件，對於交通部公
路總局新竹區監理所苗栗監理站於94年9月26日以竹監苗字第裁
54-F00000000號裁決處分（原舉發案號：苗栗縣警察局苗縣警交
字第F00000000號），聲明異議，本院裁定如下：
    主  文
原處分撤銷。
甲○○不罰。
    理  由
一、原處分機關略以：異議人甲○○騎車牌號碼ICP-405 號重型
    機車，於民國94年7 月15日下午3 時30分，在苗栗縣竹南鎮
    ○○路與南榮街口，因有「行進無號誌之交叉路口不減速慢
    行」之違規，為苗栗縣警察局竹南分局中港派出所員警舉發
    ，異議人未依期限自動繳納，為原處分機關於94年9 月26日
    裁決，罰鍰新台幣（下同）600 元。
二、本件異議意旨略以：異議人於94年7 月15日下午3 時30分許
    ，異議人騎上開重機車，於苗栗縣竹南鎮○○路與南榮路口
    ，行進時速約40km/hr 靠右行駛，不料有1 輛車牌號碼LU-7
    65 5自小客車突然在異議人右側的路口快速衝出，異議人來
    不及反應，該自小客車已撞擊異議人所騎的機車。幸好車禍
    後人無大礙，前往派出所製作筆錄後，沒想到員警竟給雙方
    肇事者各開1 張「行經無號誌燈交岔口不減速慢行」的罰單
    ，而開立罰單的員警主張「以示公平」，異議人想聲明的是
    1.異議人是在15米寬的幹道且慢速行駛。2.對方是小巷弄快
    速衝出。3.異議人並沒有違規，肇事責任歸屬是對方。4.筆
    錄製作過程有瑕疵，濫用公權力。警察是人民的公僕，應明
    是非、辨善惡，但若是像這樣「以示公平」的罰單，異議人
    就覺得太離譜，是不是圖自己的業績，而欺侮善良的老百姓
    ，而請求撤銷原處分等語。
三、按汽車駕駛人，行經彎道、坡路、狹路、狹橋、隧道、無號
    誌之交岔路口、道路修理路段，不減速慢行者，處新台幣
    600 以上1,800 元以下罰緩，道路交通管理處罰條例第44條
    第3 款定有明文。
四、經查：本件違規原處分機關無非係依原舉發機關即苗栗縣警
    察局竹南分局中港派出所之研判結果為其依據，此固有苗栗
    縣警察局A3類交通事故調查報告表、苗栗縣警察局竹南分局
    中港派出所A3交通事故談話紀錄表2 紙、道路交通事故當事
    人酒精測定紀錄表2 紙、事故現場照片4 張、苗栗縣警察局
    竹南分局中港派出所道路交通事故當事人登記聯單等資料在
    卷足憑。惟查：異議人就本件所涉違反道路交通管理處罰條
    例案件，經臺灣省竹苗區車輛行車事故鑑定委員會之鑑定意
    見認為，「1.LU-7655 號自小客車駕駛人即葉建志駕駛自小
    客車行經無號誌路口由支線左轉後駛入逆向車道為肇事原因
    。2.異議人即甲○○駕駛重機車措手不及無肇事因素。」等
    語明確，此有臺灣省新竹區車輛行車事故鑑定委員會95年2
    月20日竹苗鑑950022字第0955300682號函文可參，故足認異
    議人並無本件違規之行為甚明。參考上開說明，原處分機關
    未予詳查，遽依道路交通管理處罰條例第44條第3 款之規定
    ，予以裁處罰緩600 元，尚有未洽，本件異議為有理由，原
    處分機關所為之本件裁決處分應予撤銷，並由本院自為裁定
    。
五、據上論斷，應依道路交通案件處理辦法第20條前段，裁定如
    主文。
中    華    民    國    95    年    3     月    27    日
                  交通法庭      法  官  張珈禎
右正本證明與原本無異
如不服本裁定應於送達後5 日內向本院提出抗告狀
                                書記官  黃雅琦
中    華    民    國    95    年    3     月    27    日


司法院資訊處製作；財團法人民間司法改革基金會備份。
